Inventaris van het archief van de familie Boelen en aanverwante geslachten, 1715-1958
Nationaal Archief, Den Haag
- VERZAMELDE STUKKEN BETREFFENDE DE FAMILIE BOELEN EN AANVERWANTE GESLACHTEN, III.
  - Stukken betreffende de familie De Raet., 1715-1778; 354-358; 1 charter en 4 stukken
    - Getuigschrift van de latijnse school in Haarlem voor Johannes Enschede, 1765, 355; 1 stuk
      Een van de ondertekenaars is Arent de Raet.
    - Rekening-courant van A.G. de Raet in Zevenhoven met F.X. van den IJver, 1772, 356; 1 stuk
    - Kwitantie van C.A. baron De Raet de Bögelscamp, kapitein, voor Van den IJvers Comp., 1777, 357; 1 stuk
    - Brief van A.G. de Raet in Zevenhoven aan Van den IJver in Amsterdam, 1778, 358; 1 stuk
  - "Alle de huizen en gebouwen op de Heeren- en Keizersgrachten der stad Amsterdam", getekend door Caspar Philips, Jacobsz., Gedrukt., 1768; 359; 1 deel
    Was het eigendom van Jacobus Theodorus Boelen (1876-1946).
  - Kwitantie van P. Musculus voor Boelen wegens muzieklessen., 1773; 360; 1 stuk
  - Reclamefolder van "De Amsterdamsche Tabaks Fabriek" wiens produkten samen met koffie, thee en chocolade door Johan Reinhard Boelen in Utrecht verkocht worden., tussen 1806 en 1819; 361; 1 stuk
  - "Soerabayasch Advertentie Blad", Gedrukt., 1841; 362; 1 stuk
    Hierin wordt vermeld de aankomst van Z.M. korvet Borias, kapitein-ter-zee J. Boelen van Batavia.
  - Verslag van bijeenkomst van de Commissie van Kiesgerechtigden met lijst van kandidaten voor de Eerste en Tweede Kamer, Gedrukt., 1848; 363; 1 stuk
    Op de lijst voor de Tweede Kamer komt J. Boelen voor.
  - Certificaat van de uitreiking van de médaille de Sainte Hélène aan Frederic Karel Spliethoff, Foto., na 1852; 364; 1 stuk
  - Presentielijst van de Vrijdagsche Vereeniging, Gedrukt., 1872; 365; 1 stuk
    Hierop komen de handtekeningen van Hendrik Jan Boelen en Hendrik Theodoor Boelen voor.
  - Schetsboek van C. Springer., 19e-20e eeuw; 366; 1 deel
    Was het eigendom van Jacobus Theodorus Boelen (1876-1946)
  - Stukken betreffende de NV Holland Straits Trading Co. Ltd., voorheen Boelen & Co. te Penang, Gedrukt., 1914-1920; 367; 1 omslag
    Directeuren zijn: Joan Gerard Boelen in Amsterdam Pieter Smidt Hendrik Boelen in Penang Herman Marius Boelen in Singapore.
  - Circulaire van Gijselman & Steup in Indië met de mededeling dat zij generale volmacht verleend hebben aan Herman Marius Boelen en R.F. Paling, Gedrukt., 1923; 368; 1 stuk
  - Verhandeling over groepsimmigratie, bewerkt op last van het Bestuur van de Afd. Landbouw van de Nederlandsche Vereeniging in Johannesburg, Gedrukt., 1931; 369; 1 stuk
  - Artikel door H.A. Naber, man van Petronella Jacoba Boelen, over Drebbel, Gedrukt, c. 1941; 370; 1 stuk
  - Kranteknipsel met ingezonden brief van Joan Gerard Boelen "Het Duitsche moratorium", Gedrukt., z.d.; 371; 1 stuk
- STUKKEN WAARVAN HET VERBAND MET HET ARCHIEF NIET DUIDELIJK IS, IV.
  - Stukken betreffende Johannes Adriaan Hinsbeek., 1799-1828; 372-376; 1 charter en 6 stukken
    - Akte van poorterschap in Amsterdam, 1779, 372; 1 charter
    - Akten van burgerschap, afgegeven door de gemeente Amsterdam als bewijs van stemrecht, 1798 en 1803, 373; 2 stukken
    - Kwitanties wegens betaalde belasting, 1801 en 1811, 374; 2 stukken
    - Eigendomsbewijs van een grafruimte in Vianen, 1828, 375; 1 stuk
    - Circulaire van Jeane Riche met de mededeling dat haar man Dirk Neves van Schoten in het Verbeterhuis is geplaatst en dat haar zwager Hinsbeek de zaken zal waarnemen, z.d., 376; 1 stuk
  - Publicatie van een missive van hertog Lodewijk Ernst van Brunswijk-Wolffenbüttel, veldmaarschalk, aan de Staten-Generaal met het verzoek om rechtzetting van door Amsterdamse regenten tegen hem ingebrachte beschuldigingen, Gedrukt., 1781; 377; 1 stuk
  - Instructie voor het wassen van kant., 1799; 378; 1 stuk
  - Gedichten., 18e-19e eeuw; 379; 3 stukken
  - Nederlandsche Staatscourant, Gedrukt., 1844; 380; 1 stuk
  - Algemeen Handelsblad, Gedrukt., 1874; 381; 1 stuk
  - Kranteknipsel "Chauffeur tot twee maanden veroordeeld"., z.d.; 382; 1 stuk
  - Brief van ... aan een broer, Fragment., z.d.; 383; 1 stuk
    In het Duits.
  - Brief van J.H.C. de Bruyn in Den Haag., 1873; 384; 1 stuk
  - Brief van een moeder aan haar kinderen., 1880; 385; 1 stuk
  - Circulaire van de Vennootschap Nederland met rekening en verantwoording van de overlevingskas, Gedrukt., 1879; 386; 1 stuk
  - Lijst met begrafenistarieven van de NV Begrafenis Vereeniging in Amsterdam, Gedrukt., 1885; 387; 1 stuk
  - Kaart van Parijs en omstreken, Gedrukt., 19e-20e eeuw; 388; 1 stuk
  - Etsen en tekeningen., 19e eeuw; 389; 1 omslag